【裁判字號】    89,易,1176
【裁判日期】    890512
【裁判案由】    違反著作權法
【裁判全文】
臺灣高雄地方法院刑事判決                        八十九年度易字第一一七六號
    公  訴  人  臺灣高雄地方法院檢察署檢察官
    被      告  乙○○
右列被告因違反著作權法案件，經檢察官提起公訴（八十九年度偵字第四二０四號）
，本院判決如左：
    主    文
乙○○以明知為侵害著作權之物，意圖營利而交付之方法侵害他人之著作權為常業，
處有期徒刑壹年陸月。緩刑肆年，緩刑期內付保護管束。
扣案如附表所示之盜版音樂光碟片共計陸拾貳片、錄音帶共計壹佰零貳捲均沒收。
    事    實
一、乙○○明知如附表所示之音樂光碟片及錄音帶，係姓名年籍不詳年約四十七歲之
    蔡姓成年男子（起訴書誤載為吳姓男子），未經如附表所示錄音著作財產權人之
    同意，而擅自重製之侵害著作權之物，竟以音樂光碟片每片新台幣（下同）一百
    三十元、錄音帶每捲四十五元之價格販入，並基於營利之意圖，自民國八十九年
    二月十四日起在高雄縣林園鄉孟駿夜市場擺設攤位，以音樂光碟片每片二百元、
    錄音帶每捲九十元之價格，販賣予不特定人，賴以維生，並以之為常業。嗣於同
    日晚間九時三十分許，為警在上址當場查獲，並扣得如附表所示非法重製之盜版
    音樂光碟片六十二片、錄音帶一百零二捲。
二、案經滾石國際音樂股份有限公司、上華國際企業股份有限公司、福茂音樂股份有
    限公司、科藝百代股份有限公司、博德曼股份有限公司、豐華唱片股份有限公司
    、新力哥倫比亞音樂股份有限公司、環球國際唱片股份有限公司、華納國際音樂
    股份有限公司及魔岩唱片股份有限公司訴由高雄市政府警察局前鎮分局報請臺灣
    高雄地方法院檢察署檢察官偵查起訴。
    理    由
一、右揭犯罪事實業據被告乙○○於偵查中及本院審理時供承不諱，核與告訴代理人
    甲○○於警訊中之指訴情節相符，復有現埸照片二幀、音樂光碟片六十二片及錄
    音帶一百零二捲扣案可資佐證，再以本件查獲之數量來看，且被告係於固定時間
    至夜市對不特定人販售牟利，獲利可期，顯見被告應有常業之犯意至明。其事證
    明確，被告犯行洵堪認定。
二、核被告所為，係犯著作權法第九十四條之以犯第九十三條第三款，即同法第八十
    七條第二款之以明知為侵害著作權之物，意圖營利而交付，侵害他人之著作權為
  常業罪。公訴意旨認應依著作權法第九十三條第三款之罪處斷，尚有未洽，惟起
    訴之基本社會事實相同，爰依法變更起訴法條，併予敘明。又被告意圖營利而交
    付之音樂光碟片及錄音帶，所收錄之多數歌曲，係重製如附表所示錄音著作財產
    權人享有著作權之著作，被告以一交付行為侵害多數著作權人之法益，為同種想
    像競合犯，應依刑法第五十五條之規定，從一重處斷。爰審酌被告之犯罪動機、
    目的、手段、品行、智識程度及其為一己私利，不知對他人之智慧財產權予以尊
    重看待，違反國際上普遍強調保護智慧財產權以期發揚人類精神創作之潮流固應
    予重罰，惟念其販賣當日即被查獲，所得不多，及對告訴人所造成之損害應屬非
    鉅，情節尚非重大，且於犯罪後尚能坦承犯行，深表悔意等一切情狀，量處如主
    文所示之刑。又查被告前未曾受有期徒刑以上刑之宣告，有臺灣高雄地方法院檢
    察署刑案資料查註紀錄表在卷可按，經此偵審程序，當知所警惕，應無再犯之虞
    ，本院因認對其所宣告之刑，以暫不執行為適當，爰併宣告緩刑四年，緩刑期內
    付保護管束，以期改過遷善。至扣案如附表所示音樂光碟片六十二片、錄音帶一
    百零二捲，為被告所有且係供犯罪所用之物，業據被告陳明在卷，應依刑法第三
    十八條第一項第二款規定，併予宣告沒收。
據上論斷，應依刑事訴訟法第二百九十九條第一項前段、第三百條，著作權法第九十
四條、第九十三條第三款、第八十七條第二款，刑法第十一條前段、第五十五條、第
七十四條第一款、第九十三條第一項、第三十八條第一項第二款，判決如主文。
本案經檢察官陳銘珠到庭執行職務。
中    華    民    國      八十九      年      五      月      十二      日
                                  臺灣高雄地方法院刑事第七庭
                                    審判長法  官  林  石  猛
                                          法  官  蔡  國  卿
                                          法  官  蔡  正  雄
右正本證明與原本無異。
如不服本判決，應於判決送達後十日內，向本院提出上訴狀。
                                          書記官  許  雅  惠
中    華    民    國      八十九      年      五      月      十二      日
附錄本判決論罪之法條：
著作權法第九十四條：
以犯第九十一條、第九十二條或第九十三條之罪為常業者，處一年以上七年以下有期
徒刑，得併科新臺幣四十五萬元以下罰金。
著作權法第九十三條第三款：
有左列情形之一者，處二年以下有期徒刑，得併科新臺幣十萬元以下罰金：
三、以第八十七條各款方法之一侵害他人之著作權者。
著作權法第八十七條第二款：
有下列情形之一者，除本法另有規定外，視為侵害著作權或製版權：
二、明知為侵害著作權或製版權之物，而散布或意圖散布而陳列或持有或意圖營利而
    交付者。
    附表：
一、扣案盜版音樂光碟片名稱      被侵害歌曲名稱      數量      著作財產權人
    迪克牛仔－我這個你不愛的人  麻辣男人            四        上華
    鄭中基－聲聲愛你            左右為難            五        環球
    張惠妹－我可以抱你嗎        我可以抱你嗎        六        豐華
    彭佳慧－愛瘋了              愛瘋了              八        博德曼
    席琳狄翁－天長地久          ＭＹ  ＨＥＡＲＴ    六        新力
                                ＷＩＬＬ  ＧＯ
                                ＯＮ
    許志安－我們都要幸福嗎      我們都要幸福嗎      三        福茂
    鄭秀文－愛情故事            值得                三        華納
    林憶蓮－至少還有你          至少還有你          三        科藝百代
    伍佰－白鴿                  白鴿                六        魔岩
    黃品源－狠不下心            狠不下心            十八      滾石
二、扣案盜版錄音帶名稱          被侵害歌曲名稱      數量      著作財產權人
    林憶蓮－至少還有你          至少還有你          十一      科藝百代
    范曉萱－我要我們在一起      我要我們在一起      七        福茂
    迪克牛仔－我這個你不愛的人  麻辣男人            十二      上華
    張惠妹－我可以抱你嗎        我可以抱你嗎        八        豐華
    李玟－ＣＯ  ＣＯ  ＬＥＥ    ＤＯ  ＹＯＵ        七        新力
                                ＷＯＲＤ  ＭＹ
                                ＬＯＶＥ
    辛曉琪－怎麼                怎麼                十八      滾石
    鄭中基－聲聲愛你            左右為難            十五      環球
    伍佰－白鴿                  白鴿                十        魔岩
    鄭秀文－愛情故事            值得                一        華納
    彭佳慧－愛瘋了              愛瘋了十一      博德曼
    國語娛樂百分百              轉身                二        環球


司法院資訊處製作；財團法人民間司法改革基金會備份。
